臺灣高等法院臺中分院刑事裁定　
111年度聲字第2153號
聲  請  人  臺灣高等檢察署臺中檢察分署檢察官     
受  刑  人  黃世禎





上列聲請人因受刑人數罪併罰有二裁判以上，聲請定其應執行之
刑（聲請案號：111年度執聲字第928號），本院裁定如下：
    主  文
黃世禎因犯如附表所示各罪所處之有期徒刑，應執行有期徒刑柒
年玖月。
    理  由
一、聲請意旨略以：受刑人黃世禎因犯毒品危害防制條例、槍砲
    彈藥刀械管制條例、藥事法等罪，先後經判決確定如附表，
    數罪中雖有刑法第50條第1項但書所列情形，惟受刑人已請
    求檢察官聲請定應執行刑，有臺灣苗栗地方檢察署民國111
    年10月3日公務詢問紀錄表足稽，應依刑法第50條第2項、第
    53條、第51條第5款規定，定其應執行之刑，爰依刑事訴訟
    法第477條第1項聲請裁定等語。
二、按「裁判確定前犯數罪者，併合處罰之。但有下列情形之一
    者，不在此限：一、得易科罰金之罪與不得易科罰金之罪。
    二、得易科罰金之罪與不得易服社會勞動之罪。三、得易服
    社會勞動之罪與不得易科罰金之罪。四、得易服社會勞動之
    罪與不得易服社會勞動之罪。前項但書情形，受刑人請求檢
    察官聲請定應執行刑者，依第51條規定定之」，刑法第50條
    定有明文，是以，合於數罪併罰之數罪，有刑法第50條第1
    項但書所列情形，須經受刑人請求檢察官聲請，始得依刑法
    第51條之規定定其應執行之刑。
三、次按數罪併罰，有二裁判以上者，依第51條之規定，定其應
    執行之刑；又數罪併罰，分別宣告其罪之刑，如宣告多數有
    期徒刑者，於各刑中之最長期以上，各刑合併之刑期以下，
    定其刑期，但不得逾30年，刑法第53條、第51條第5款亦有
    明文規定。又按法律上屬於自由裁量之事項，有其外部性界
    限及內部性界限，並非概無拘束。依據法律之具體規定，法
    院應在其範圍選擇為適當之裁判者，為外部性界限；而法院
    為裁判時，應考量法律之目的，及法律秩序之理念所在者，
    為內部性界限。法院為裁判時，二者均不得有所踰越（最高
    法院80年台非字第473號判例意旨可資參照）。是以數罪併
    罰，有二裁判以上，定其應執行之刑時，固屬於法院自由裁
    量之事項，然仍應受前揭外部性界限及內部性界限之拘束。
四、經查，受刑人黃世禎因犯如附表所示毒品危害防制條例、槍
    砲彈藥刀械管制條例、藥事法等罪案件，經臺灣苗栗地方法
    院、本院先後判處如附表所示之刑，均經確定在案，此有如
    附表所示之判決書及臺灣高等法院被告前案紀錄表各1份附
    卷可憑，而其中受刑人所犯如附表編號1至3所示之罪為得易
    科罰金、得易服社會勞動之罪，如附表編號4至6所示為不得
    易科罰金、不得易服社會勞動之罪，依刑法第50條第1項但
    書之規定固不得併合處罰，然查受刑人已向檢察官聲請定應
    執行刑，有臺灣苗栗地方檢察署111年10月3日公務詢問紀錄
    表附卷可稽（見本院卷第11頁），而其中附表編號1至3所示
    之罪，經臺灣苗栗地方法院以111年度聲字第48裁定定其應
    執行刑有期徒刑8月確定；附表編號4至6所示之罪，經臺灣
    苗栗地方法院以110年度訴字第59號判決定其應執行刑有期
    徒刑7年2年，嗣經提起上訴，經本院、最高法院分別以111
    年度上訴字第674號、111年度台上字第3607號判決駁回上訴
    確定。是以本院定應執行刑，不得逾越刑法第51條第5款所
    定法律之外部界限，即不得重於如附表編號1至6所示各罪加
    計之總和外；亦應受內部界限之拘束，即不得重於上開裁判
    所定應執行刑有期徒刑8月、7年2月之總和。又定應執行刑
    ，不僅攸關國家刑罰權之行使，於受刑人之權益亦有重大影
    響，除顯無必要或有急迫情形外，法院於裁定前，允宜予受
    刑人以言詞、書面或其他適當方式陳述意見之機會，程序保
    障更加周全。本院給予受刑人陳述意見之機會（見本院卷第
    103至113頁），並審酌受刑人所犯如附表編號1至6所示各罪
    之犯罪態樣、時間間隔、侵害法益，考量各該罪合併後之不
    法內涵、罪責原則及合併刑罰所生之效果等情狀，暨考量自
    由裁量之範圍應受內部性界限之拘束及不利益變更禁止原則
    ，避免本件定應執行刑後反較定應執行刑之前更不利於受刑
    人，爰定其應執行刑如主文所示。
五、爰依刑事訴訟法第477條第1項，刑法第50條第2項、第53條
    、第51條第5款，裁定如主文。
中　　華　　民　　國　　111 　年　　11 　月　　 9 　　日
            刑事第三庭  審判長法　官　楊  真  明
                              法　官　楊  欣  怡
                              法　官　邱  顯  祥
以上正本證明與原本無異。
如不服本裁定，應於收受送達後5日內向本院提出抗告書狀(須附
繕本)。因疫情而遲誤不變期間，得向法院聲請回復原狀。

                              書記官  陳  緯  宇
　　　　　　　　　　　　　　　
中　　華　　民　　國　　111 　年　　11　　月　　9 　　日

受刑人黃世禎定應執行刑案件一覽表
編            號          1         2         3 罪            名  毒品危害防制條例 （持有第二級毒品） 槍砲彈藥刀械管制條 例     藥事法 宣     告     刑  有期徒刑4月 有期徒刑3月 併科新台幣10000元 有期徒刑3月 犯   罪  日   期  109.10.12 109.11月、12月間至 109.12.22 108.12.10至108.12.12前某日 偵查（自訴）機關 年  度  案  號  苗栗地檢109年度偵字第6101號 苗栗地檢110年度偵字第158號 苗栗地檢109年度偵字第7273、7404、110年度偵字第1450號 最後事實審 法        院 臺灣苗栗地方法院 臺灣苗栗地方法院  臺灣苗栗地方法院  案        號 110年度苗簡字第612號 110年度訴字82號 110年度訴字第246號  判 決  日 期 110.08.26 110.08.30 110.10.28 確定判決 法        院 臺灣苗栗地方法院 臺灣苗栗地方法院 臺灣苗栗地方法院  案        號 110年度苗簡字第612號 110年度訴字第82號 110年度訴字第246號  判決確定日期 110.10.13 110.09.28 110.12.13 是否為得易科罰金之案件         是        是         是 

編            號          4         5         6 罪            名  毒品危害防制條例 （販賣第二級毒品） 毒品危害防制條例 （販賣第二級毒品） 毒品危害防制條例 （意圖販賣而持有第二級毒品） 宣     告     刑  有期徒刑5年6月（3次） 有期徒刑5年4月 有期徒刑3年 犯   罪  日   期  109.11.27 109.12.4 109.12.8 109.12.1  109.12.22至12.23  偵查（自訴）機關 年  度  案  號  苗栗地檢109年度偵字第7574號 苗栗地檢109年度偵字第7574號 苗栗地檢109年度偵字第7574號 最後事實審 法        院 臺灣高等法院 臺中分院 臺灣高等法院 臺中分院 臺灣高等法院 臺中分院  案        號 111年度上訴字第674號 111年度上訴字第674號 111年度上訴字第674號  判 決  日 期 111.05.04 111.05.04 111.05.04 確定判決 法        院 臺灣高等法院 臺中分院 臺灣高等法院 臺中分院 臺灣高等法院 臺中分院  案        號 111年度上訴字第674號 （最高法院111年度台上字第3607號不合法上訴駁回） 111年度上訴字第674號 （最高法院111年度台上字第3607號不合法上訴駁回） 111年度上訴字第674號 （最高法院111年度台上字第3607號不合法上訴駁回）  判決確定日期 111.08.10 111.08.10 111.08.10 是否為得易科罰金之案件         否        否        否